臺灣新北地方法院刑事裁定
111年度聲字第57號
聲  請  人
即  被  告  簡宏展



選任辯護人  陳士綱律師
            張秉鈞律師
上列聲請人即被告因殺人未遂等案件（110年度訴字第1453號）
，不服本院受命法官於中華民國110年12月30日所為之羈押處分
，聲請撤銷或變更，本院裁定如下： 
    主  文
聲請駁回。
    理  由
一、聲請意旨略以：聲請人即被告簡宏展主動配合偵查，且有家
    人需要被告照顧，可知被告並無逃亡之虞，且不能僅因被告
    否認犯行即認被告有勾串證人、共犯之虞，況依卷內事證亦
    無相當理由足認被告有勾串證人、共犯之可能，無羈押之原
    因，而縱有羈押之原因，亦無羈押之必要，爰聲請撤銷原處
    分等語。
二、按對於審判長、受命法官、受託法官或檢察官所為關於羈押
    之處分有不服者，受處分人得於為處分之日起或處分送達後
    5日內，聲請所屬法院撤銷或變更之，刑事訴訟法第416條第
    1項第1款、第3項定有明文。次按被告經法官訊問後，認為
    犯罪嫌疑重大，而有下列情形之一，非予羈押，顯難進行追
    訴、審判或執行者，得羈押之：一、逃亡或有事實足認為有
    逃亡之虞者。二、有事實足認為有湮滅、偽造、變造證據或
    勾串共犯或證人之虞者。三、所犯為死刑、無期徒刑或最輕
    本刑為5年以上有期徒刑之罪，有相當理由認為有逃亡、湮
    滅、偽造、變造證據或勾串共犯或證人之虞者，刑事訴訟法
    第101條第1項定有明文。再者，關於羈押與否之審查，其目
    的僅在判斷有無實施羈押強制處分之必要，並非認定被告有
    無犯罪之實體審判程序，關於羈押之要件，無須經嚴格證明
    ，以經釋明得以自由證明為已足，至於被告是否成立犯罪，
    乃本案實體上應予判斷之問題。亦即被告有無羈押之必要，
    法院僅須審查被告犯罪嫌疑是否重大、有無羈押之原因及有
    無賴羈押以保全偵查、審判或執行之必要，由法院就具體個
    案情節予以斟酌決定，如就客觀情事觀察，法院許可羈押之
    裁定，在目的與手段間之衡量並無明顯違反比例原則情形，
    即無違法或不當可言。
三、經查：
  ㈠被告因涉犯刑法第271條第2項、第1項之殺人未遂罪、同法第
    302條第1項之剝奪他人行動自由罪嫌，前經本院110年度訴
    字第1453號案件之受命法官訊問後，認被告雖否認犯行，然
    有卷內證人即告訴人、同案被告及共犯之證述、告訴人之診
    斷證明書、手術同意書、照片、網路基地台位置圖等事證可
    佐，足認被告涉犯上開各罪之犯罪嫌疑重大，又其所涉之殺
    人未遂罪為最輕本刑5年以上有期徒刑之罪，且被告先前曾
    未到庭，有相當理由足認其有逃亡之虞，另被告於本院受命
    法官訊問時所述，與其偵查中所述前後不一，復與同案被告
    、共犯、告訴人等人之證述未盡相符，有事實足認被告有勾
    串共犯、證人之可能，非予羈押顯難進行審判及執行，認有
    羈押之必要，爰依刑事訴訟法第101條第1項第1、2、3款之
    規定予以羈押，並禁止接見、通信等情，業經本院職權調閱
    該案卷證核閱無誤。
  ㈡經本院審閱起訴書所載之犯罪事實及相關卷證後，認被告雖
    否認起訴書所載剝奪他人行動自由、殺人未遂等罪嫌，然依
    卷內相關證據，含證人即同案被告、共犯之證述、證人即告
    訴人黃俊宇、周澄家之證述、診斷證明書、手術同意書、監
    視錄影畫面、網路基地台位置等件，足認被告涉犯剝奪他人
    行動自由、殺人未遂之犯罪嫌疑重大。又被告所涉犯之殺人
    未遂罪為最輕本刑5年以上之重罪，衡以重罪伴有逃亡之高
    度可能性，此係趨吉避凶、脫免刑責、不甘受罰之基本人性
    ，有相當理由認為被告有逃亡之虞；再者，本案涉案人員眾
    多，其中不乏被告之友人，且被告雖坦承有毆打告訴人周澄
    家之事實，惟被告之供述避重就輕，就其有無剝奪告訴人黃
    俊宇之行動自由、其毆打告訴人周澄家時，同案被告到場之
    原因等節，更與其偵查中所述，及前揭證人之證述內容多有
    歧異，相關事證仍待釐清，是有事實足認被告有勾串共犯或
    證人之虞，而有羈押原因，亦堪認定。考量被告所為係侵害
    他人生命、身體、自由法益之犯行，犯罪情節非輕，經權衡
    國家刑事司法權之有效行使、社會秩序及公共利益、被告人
    身自由之私益及防禦權受限制之程度，若僅以具保、責付或
    限制住居等侵害較小之手段，均不足以確保本案後續審判程
    序之順利進行，認有羈押之必要，且若未禁止接見、通信，
    實難避免被告藉機直接或間接勾串本案相關共犯、證人，而
    使案情陷於晦暗。是依目前訴訟進行程度，對被告為羈押處
    分並禁止接見、通信，尚屬適當、必要，亦合乎比例原則。
    此外，被告復無刑事訴訟法第114條所指不得駁回具保聲請
    之法定事由存在，則原處分自無違法不當之處。
四、綜上所述，原受命法官認被告犯罪嫌疑重大，且有刑事訴訟
    法第101條第1項第1、2、3款之羈押原因及必要，而為羈押
    被告之處分，即屬有據。被告復無刑事訴訟法第114條各款
    所列不得駁回停止羈押聲請之情事，是被告猶執前詞，指摘
    原處分不當，聲請撤銷羈押之處分，為無理由，應予駁回。
五、爰依刑事訴訟法第416條第4項、第412條，裁定如主文。
中　　華　　民　　國　　111 　年　　1 　　月　　11　　日
                  刑事第十四庭  審判長法　官  王榆富

                                      法　官  梁家贏

                                      法　官  鄭琬薇
上列正本證明與原本無異。
本裁定不得抗告。
                                      書記官  黃心瑋
中　　華　　民　　國　　111 　年　　1 　　月　　12　　日